臺灣高雄地方法院高雄簡易庭裁定　　　 111年度雄秩字第15號
移送機關　　高雄市政府警察局前鎮分局
被移送人　　泰盈養生館


上列被移送人因違反社會秩序維護法案件，經移送機關於中華民
國110 年12月30日以高市警前分偵字第11074314900 號移送書移
送審理，本院裁定如下：
    主  文
「甲○○○○」因商業之負責人乙○○執行業務而犯刑法妨害風
化罪，經判決有期徒刑以上之刑，處甲○○○○勒令歇業。
    事實及證據理由
一、上列被移送人甲○○○○之負責人乙○○於下列時地有違反
    社會秩序維護法之行為：
  ㈠時間：民國110年9月3日15時40分許。
  ㈡地點：高雄市○鎮區○○路00號。
  ㈢行為：乙○○為被移送人甲○○○○之負責人，竟基於意圖
    使女子與他人為性交行為，而容留、媒介以營利之犯意，於
    前揭時間提供上開場所，並負責安排成年女子從事按摩後為
    性交（俗稱全套）之性交易服務，費用為120 分鐘收取新臺
    幣（下同）2,000 元，由乙○○從中抽取3 成以牟利，餘款
    則歸為男客服務之成年女子所有。適有男客張凱旭於前揭時
    間前往上址店內消費，由乙○○媒介成年女子李嫩妹在上址
    2 樓房間內為張凱旭提供「全套」之性交易服務。乙○○所
    為已涉犯刑法妨害風化罪章第231 條第1 項圖利容留性交罪
    ，經警查獲移送臺灣高雄地方法院檢察署檢察官偵查後，向
    本院聲請簡易判決處刑，經本院於110 年12月9 日以110 年
    度簡字第3223號刑事簡易判決判處有期徒刑3 月確定。
二、上開事實，有下列之事證證明屬實：
  ㈠高雄市政府經濟發展局110 年7 月1 日高市經發商字第1106
    1404300 號函及經濟部商工登記公示查詢資料。
  ㈡負責人乙○○之警詢筆錄。
  ㈢證人李嫩妹、張凱旭之警詢筆錄。
  ㈣本院110年度簡字第3223號刑事簡易判決。
三、按公司、有限合夥或商業之負責人、代表人、受雇人或其他
    從業人員，因執行業務而犯刑法妨害風化罪、妨害自由罪、
    妨害秘密罪，或犯人口販運防制法、通訊保障及監察法之罪
    ，經判決有期徒刑以上之刑者，得處該公司、有限合夥或商
    業勒令歇業，社會秩序維護法第18條之1 第1 項定有明文，
    而該條文係於105 年5 月25日修正公布，其立法理由謂：「
    公司、有限合夥或商業之負責人、代表人、受雇人或其他從
    業人員，動輒利用該公司、商業名義犯刑法上妨害風化罪、
    妨害自由罪、妨害秘密罪，或犯人口販運防制法、通訊保障
    及監察法之罪，雖經判決有期徒刑以上之刑責，卻仍以原招
    牌繼續經營，已嚴重影響社會秩序及民眾觀感，必須予以遏
    止，以避免其死灰復燃。爰增訂本條規定得處該公司、有限
    合夥或商業勒令歇業之處罰，且不受刑法第76條所定之緩刑
    效力影響」。經查，甲○○○○於案發時為獨資經營之商號
    ，負責人為乙○○，其因涉犯刑法第16章之1 「妨害風化罪
    」第231 條第1 項前段之圖利容留性交罪，固於警詢時辯稱
    其不知情，且否認有媒介、容留成年女子於啡語茶飲料店內
    提供性交易服務云云，然據證人李嫩妹、張凱旭之證述，倘
    非乙○○授意或其本意即為藉提供性交易服務招攬店面生意
    ，殊難想像李嫩妹會自行與男客為性交易，並主動將3 成所
    得交予乙○○，嗣經本院以110 年度簡字第3223號判處有期
    徒刑3 月，有該刑事判決在卷可查，是甲○○○○之負責人
    乙○○既因執行業務而犯刑法妨害風化罪，經判決有期徒刑
    以上之刑，如繼續經營，將重影響社會秩序及民眾觀感，揆
    諸上開社會秩序維護法第18條之1 之立法理由，有予以遏止
    之必要，爰依同條之規定，處天香閣美容會館勒令歇業。
四、依社會秩序維護法第46條第1 項、第18條之1 第1 項，裁定
    如主文。
中    華    民    國   111    年    1     月    17    日
                  高雄簡易庭  法      官  謝宗翰
以上正本證明與原本無異。
如不服本裁定，得於裁定書送達之翌日起5 日內，以書狀敘述理
由，向本庭提出抗告。
中    華    民    國   111    年    1     月    20    日
                              書  記  官  蔡靜雯